【裁判字號】    99,易,2783
【裁判日期】    990927
【裁判案由】    竊盜
【裁判全文】
臺灣臺中地方法院刑事判決              99年度易字第2783號
公  訴  人  臺灣臺中地方法院檢察署檢察官
被      告  甲○○
上列被告因竊盜案件，經檢察官提起公訴（99年度偵字第15534
號），被告於本院準備程序中就被訴之事實為有罪之陳述，經本
院合議庭裁定由受命法官獨任進行簡式審判程序審理，判決如下
：
    主      文
甲○○犯攜帶兇器竊盜罪，處有期徒刑陸月，如易科罰金，以新
臺幣壹仟元折算壹日。
    事實及理由
壹、程序方面
    刑事訴訟法第273條之1第1 項規定除被告所犯為死刑、無期
    徒刑、最輕本刑為3 年以上有期徒刑之罪或高等法院管轄第
    一審案件者外，於審判期日前之程序進行中，被告先就被訴
    事實為有罪之陳述時，審判長得告知被告簡式審判程序之旨
    ，並聽取當事人、代理人、辯護人及輔佐人之意見後，裁定
    進行簡式審判程序。查本案被告甲○○被訴竊盜案件，非前
    開不得進行簡式審判程序之案件，經被告於本院行準備程序
    時就被訴之事實為有罪之陳述，且經本院告知被告簡式審判
    程序之旨，聽取被告及檢察官之意見後，爰依刑事訴訟法第
    273 條之1 第1 項規定裁定改依簡式審判程序審判之，先予
    敘明。
貳、實體方面
一、犯罪事實：
（一）甲○○前於民國98年間，因詐欺案件，經臺灣臺北地方法
      院及本院分別判處拘役5 日、45日，應執行拘役48日確定
      ，甫於99年7 月29日縮刑期滿執行完畢（本件不構成累犯
      ）。詎其猶不知悔改，因其所有車牌號碼SZU-633 號輕型
      機車之車牌已遭吊扣，為能繼續使用上開車輛行駛於道路
      ，竟意圖為自己不法之所有，於99年4月30日下午4時30分
      許至同年5月4日上午10時40分許間之不詳時間，攜帶客觀
      上足以威脅人之生命、身體及安全，可供兇器使用之扳手
      1支（未據扣案），前往臺中市○區○○街112號前，以該
      支扳手拆下乙○○所有車牌號碼K9X-822 號重型機車之車
      牌1面，得手後，即將上開K9X-822號重型機車車牌懸掛在
      其所有SZU-633號輕型機車上使用。嗣乙○○於同年5月4
      日上午10時40分許發現車牌遭竊，旋即報警處理，復於同
      年6月21日上午9時50分許，甲○○騎乘懸掛所竊得K9X-82
      2 號車牌之前揭車輛，行經臺中市○區○○○街與自由三
      街交叉路口時，為警攔檢查獲，並當場扣得K9X-822 號之
      車牌1面（已發還予乙○○）。
（二）案經臺中市警察局第三分局報告臺灣臺中地方法院檢察署
      檢察官偵查起訴。
二、上開犯罪事實，業據被告甲○○於偵查中及本院準備程序時
    均坦承不諱，核與證人即被害人乙○○於警詢時證述情節相
    符，並有職務報告、臺中市警察局第三分局搜索扣押筆錄、
    失車-案件基本資料詳細畫面報表、車籍查詢-基本資料詳細
    畫面、臺中市警察局車輛協尋電腦輸入單、查獲現場圖各1
    份、現場照片2 張存卷可佐，足認被告之任意性自白核與事
    實相符。本案事證明確，被告犯行堪以認定，應依法論處。
三、按刑法第321 條第1 項第3 款所謂「兇器」，其種類並無限
    制，凡客觀上足對人之生命、身體、安全構成威脅，具有危
    險性之兇器均屬之，且只須行竊時攜帶此種具有危險性之兇
    器為已足，並不以攜帶之初有行兇之意圖為必要，最高法院
    79年臺上字第5253號判例意旨可資參照。查被告於前揭時、
    地竊盜證人乙○○所有之車牌時，所攜帶之扳手1 支，屬於
    金屬質地，外觀尖銳，並有把手便於持握，客觀上對人之生
    命、身體具有威脅性，足供作為兇器使用，自屬兇器之一種
    。是被告意圖為自己不法之所有，持上揭兇器以竊取他人之
    財物，核其所為，係犯刑法第321 條第1 項第3 款之加重竊
    盜罪。爰審酌被告僅有如犯罪事實欄所載之前案紀錄，此有
    臺灣高等法院被告前案紀錄表在卷可按，素行尚可，惟其為
    圖個人私利，藉機行竊，其動機並不可取，兼衡被告之品行
    、智識程度、犯罪目的、手段，暨對被害人所生財產上之損
    害程度非重，且其犯後坦承犯行，足認其尚具悔意等一切情
    狀，量處如主文所示之刑，並諭知易科罰金之折算標準，以
    資懲儆。至於被告所用犯罪工具即扳手1 支，因未據扣案，
    且現已非屬被告所有，業經被告供明在卷（見99年度偵字第
    15534 號偵查卷第11至12頁），為避免將來執行沒收困難，
    爰不另為沒收之知，附此敘明。
據上論斷，應依刑事訴訟法第273 條之1 第1 項、第299 條第1
項前段，刑法第321 條第1 項第3 款、第41條第1 項前段，刑法
施行法第1 條之1 第1 項、第2 項前段，判決如主文。
本件經檢察官丙○○到庭執行職務。
中    華    民    國    99    年    9     月    27    日
                  刑事第四庭  法  官  潘曉玫
以上正本證明與原本無異。
如不服本判決應於收受判決後10日內向本院提出上訴書狀，並應
敘述具體理由；其未敘述上訴理由者，應於上訴期間屆滿後20日
內向本院補提理由書（均須按他造當事人之人數附繕本）「切勿
逕送上級法院」。
告訴人或被害人對於判決如有不服具備理由請求檢察官上訴者，
其上訴期間之計算係以檢察官收受判決正本之日期為準。
                              書記官  張齡方
中    華    民    國    99    年    9     月    27    日
附錄本案論罪科刑法條全文
中華民國刑法第321條
（加重竊盜罪）
犯竊盜罪而有左列情形之一者，處 6 月以上、 5 年以下有期徒
刑：
一、於夜間侵入住宅或有人居住之建築物、船艦或隱匿其內而犯
    之者。
二、毀越門扇、牆垣或其他安全設備而犯之者。
三、攜帶兇器而犯之者。
四、結夥三人以上而犯之者。
五、乘火災、水災或其他災害之際而犯之者。
六、在車站或埠頭而犯之者。
前項之未遂犯罰之。

司法院資訊處製作；財團法人民間司法改革基金會備份。
